【裁判字號】    97,消債更,175
【裁判日期】    970730
【裁判案由】    更生事件
【裁判全文】
臺灣新竹地方法院民事裁定           97年度消債更字第175號
聲  請  人  甲○○
代  理  人  徐豐益律師
上列當事人聲請消費者債務清理事件，本院裁定如下：
    主  文
聲請人應於本裁定送達後十日內，補正如理由二所載之事項，逾
期未補正，即駁回其聲請。
    理  由
一、按聲請更生或清算不合程式或不備其他要件者，法院應以裁
    定駁回之，但其情形可以補正者，法院應定期間先命補正，
    消費者債務清理條例第8條定有明文。又按聲請更生或清算
    ，徵收聲請費新台幣（下同）1,000元，郵務送達費及法院
    人員之差旅費不另徵收。但所需費用超過應徵收之聲請費者
    ，其超過部分，依實支數計算徵收之。前項所需費用及進行
    更生或清算程序之必要費用，法院得酌定相當金額，定期命
    聲請人預納之，逾期未預納者，除別有規定外，法院得駁回
    更生或清算之聲請，此觀同法第6條之規定亦明。
二、查本件聲請人具狀聲請更生，應提出以下資料到院，爰定期
    命補正，如逾期未補正，則駁回其聲請。
（一）聲請人應預納郵務送達費3,060元（按債務人及債權人總
      人數，以每人10份，每份34元計算）。
（二）據聲請人提出之債務清理條例前置協商專用債權人清冊，
      聲請人曾參與中華民國銀行公會之協商且協商成立。聲請
      人應提出「因不可歸責於己之事由，致履行顯有重大困難
      之證明文件」、完整之還款證明（包含毀諾前所有還款暨
      清償期數證明影本等，如已遺失，請向金融機構申請補發
      ），並具體釋明其不可歸責事由之情形。
（三）聲請人針對「協商成立嗣後有不可歸責於己致履行顯有重
      大困難之事由」之事證，陳稱：於協商成立之每月還款金
      額為27,802元，而聲請人之當時月薪為52,449元，是以已
      無法負擔還款金額而有不可歸責於己之事由云云，惟依聲
      請人所陳，顯見協商當時其即可預見事後將無法負擔，則
      是否該當所謂不可歸責於己之事由，已有疑義。職是，請
      補提其他有不可歸責於己之具體事證或釋明當初協商是否
      有何不得已而協商成立之情事並舉證證明之。
（四）據聲請人所陳報之債務清理條例前置協商專用債權人清冊
      中得知，截至該清冊申請日期97年5月19日止，聲請人仍
      舊履約中。爾後，據聲請人所陳報之台灣新光商業銀行於
      97年5月29日收受該再次請求協商函之後並無回應。聲請
      人應提出是否毀諾之證明文件影本，並應詳細釋明若有毀
      諾，毀諾前、後生活有何重大變化？有無依約繳納？何時
      未再按期繳納？若有毀諾，毀諾後之金錢用於何處？毀諾
      前、後財產變動情形為何？
（五）聲請人應提出其父溫瑞明、其母溫賴珀貴之最新一個月完
      整之全戶戶籍謄本且記事欄不可省略。
（六）聲請人應提出就該扶養義務（指依法應受聲請人扶養之人
      ）應分擔之確實、完整之人數並詳細釋明聲請人與其他扶
      養義務人對受扶養人如何分擔扶養費用暨聲請人實際支出
      之每月扶養金額8,000元及其證明文件資料影本。（應列
      明計算方式及檢附收據）。
（七）聲請人應提出扶養之親屬溫瑞明、溫賴珀貴及其他法定扶
      養義務人95、96年度之各類所得資料清單、一個月內之國
      稅局財產歸屬資料清單及現有收入證明影本（在職證明、
      薪水帳戶存摺影本、扣繳憑單、綜合所得稅結算申報書）
      。
（八）聲請人應提出其子女溫家寶、溫雅慧之一個月內之國稅局
      財產歸屬資料清單。
（九）聲請人應陳報受扶養之親屬溫瑞明、溫賴珀貴是否有領取
      失業給付、老農年金、國民年金、老人年金或者其他津貼
      或補助？如果有，其期間、金額，並應提出相關證明文件
      影本。
（十）聲請人應提出97年1月起至聲請更生前，聲請人及其配偶
      溫美琪每月之收入證明影本及在職證明影本。並應提出其
      配偶溫美琪95、96年度之國稅局財產歸屬資料清單及綜合
      所得稅各類所得資料清單。以及95、96年度溫美琪之薪資
      所得證明影本（包括薪俸、各種津貼、獎金、補助費）、
      薪資收入期間。
（十一）聲請人應提出每月房貸繳款13,000元之最新、完整之房
        貸證明文件影本，以及該貸款之標的物之最新土地登記
        謄本、建物登記簿謄本等資料。
（十二）聲請人應表明是否議定自用住宅借款特別條款，如是，
        請補提自用住宅借款之還款方式或計劃。
（十三）聲請人應釋明其戶籍地址之房屋所有權人為何人？並提
        出其相關證明文件（如土地登記謄本、建物登記簿謄本
        等資料）。
（十四）聲請人陳稱向乙○○借貸300,000元，聲請人應提出該
        債權人出借現金之相關證明，如匯款、轉帳或票據等資
        料影本並陳報該債權人乙○○之目前住址。
（十五）聲請人應提出每月交通費約2,300元、每月有線電視700
        元及汽車牌照稅7,800元之證明單據資料影本。
（十六）據聲請人所陳報之資料僅有溫家寶之新竹縣私立張逸幼
        稚園之每月約7,300元之繳費收據。聲請人應提出其子
        女溫家寶、溫雅慧註冊費20,000元、補習教育費10,000
        元之證明文件資料影本並具體表列其清楚、完整之計算
        方式。
（十七）據聲請人所陳報之每月食品採購費約15,000元、每月註
        冊費20,000元、補習教育費10,000元、每月母親扶養費
        8,000元。聲請人應釋明上開費用是否重複計算？並提
        出其具體、清楚、完整之計算方式並具體表列其詳細之
        明細項目資料。
（十八）聲請人應釋明汽車（3LQ-4900）、股票（黑松股份有限
        公司）「市值」（非公告現值）為何？股票（黑松股份
        有限公司）之股數共為幾股？並提出96年1月迄今，集
        保股票銀行帳戶交易明細資料影本。並釋明其股票買賣
        之交易金額用於何處？
三、依消費者債務清理條例第6條第3項、第8條但書，裁定如主
    文。
中    華    民    國    97    年    7    月      30   日
              民事第二庭    法      官  楊明箴
上為正本係照原本作成
本裁定不得抗告
中    華    民    國    97    年    7    月      30   日
                            書  記  官  龔紀亞


司法院資訊處製作；財團法人民間司法改革基金會備份。
